【裁判字號】    99,上易,801
【裁判日期】    990531
【裁判案由】    侵占
【裁判全文】
臺灣高等法院刑事判決                 99年度上易字第801號
上  訴  人
即  被  告  甲○○
上列上訴人因侵占案件，不服臺灣桃園地方法院99年度審易字第
54號，中華民國99年2月26日第一審判決（ 起訴案號：臺灣桃園
地方法院檢察署98年度偵緝字第1885號），提起上訴，本院判決
如下：
    主  文
上訴駁回。
    理  由
一、不服地方法院之第一審判決而上訴者，應提出上訴書狀，向
    管轄第二審之高等法院為之。上訴書狀應敘述具體理由，刑
    事訴訟法第361條第1項、第2項定有明文。所謂「應敘述具
    體理由」，係指須就不服之判決為具體之指摘而言。惟提起
    第二審上訴之目的，既在於請求第二審法院撤銷、變更原判
    決，故所稱具體理由，係指須就不服之判決為具體之指摘而
    言，如僅泛稱原判決認事用法不當或採證違法、判決不公等
    ，則非具體理由。本件原判決認定：被告甲○○前於民國93
    年間因妨害兵役案件，經臺灣新竹地方法院判處有期徒刑3
    月確定，於94年10月25日執行完畢。其自97年2月間某日起
    ，受僱於北海人力有限公司（下稱北海人力公司），擔任粗
    工一職，負責施作工程及收取工程款，為從事業務之人。於
    97年5月23日，受北海人力公司指派，前往蔡秀珍位於桃園
    縣八德市○○路1071號之居所，從事拆除、清運工程。完工
    後，向蔡秀珍收取工程款新臺幣（下同）12,000元。竟意圖
    為自己不法之所有，以變易持有為所有之意思，將上開工程
    款侵吞入己，挪為私用等情。係依憑被告之自白，北海人力
    公司之告訴代理人李後奎之指述，證人劉俊宏之證述等為所
    憑之證據。而論被告以意圖為自己不法之所有，而侵占對於
    業務上所持有之物罪，累犯，處有期徒刑柒月。經核認事用
    法及量刑均無不合。
二、被告上訴意旨略稱：北海人力公司委託被告清運時，言明廢
    棄物由被告處理，每車收取2,000元，共12,000元。如係因
    被告與告訴人簽約時，未能說明清楚，以致於衍生出諸多誤
    會，被告願將12,000元返還告訴人云云。惟查：依卷內資料
    ，被告於偵查及原審中對上開侵占之事實供承不諱，並稱：
    當日因有急用才未將12,000元繳回公司等語（98年度偵緝字
    第1885號卷第20頁、原審卷第22頁背面、第34頁），而上開
    款項應繳回公司，亦據李後奎、劉俊宏於偵查中陳述明確（
    97  年度他字第3947號卷第11頁、第34頁、第35頁）。被告
    翻異前供，空言泛稱上開款項應由其收取云云，已難認係合
    於卷內訴訟資料之具體理由，且其上訴理由並未具體指明本
    件原判決有何認事、用法等足以影響判決本旨之違法或不當
    情形，亦未敘明應如何撤銷變更原判決，自不合於首揭提起
    第二審上訴，上訴書狀應敘述具體理由之規定。其上訴顯屬
    違背法律上之程式，爰不經言詞辯論，駁回其上訴。
據上論斷，應依刑事訴訟法第367條前段、第372條，判決如主文
。
中    華    民    國    99    年    5    月     31    日
                  刑事第十二庭審判長法  官  蔡永昌
                                    法  官  吳啟民
                                    法  官  蔡國在
以上正本證明與原本無異。
不得上訴。
                                    書記官  顧哲瑜
中    華    民    國    99    年    6     月    1     日

司法院資訊處製作；財團法人民間司法改革基金會備份。
